Minutes et répertoires du notaire Jean BERRUYER, 14 avril 1713 - 20 juillet 1743 (étude XIX)
Archives nationales
- Minutes de Jean BERRUYER, 1713 - 20 juillet 1743; MC/ET/XIX/608 - MC/ET/XIX/723
  - Minutes. 1721, septembre - décembre, septembre - décembre 1721; MC/ET/XIX/642
    - Orfèvre joaillier (apprentissage) § Contrat pour 9 ans, entre Pierre Bellisseu, bourgeois de P. et Julien Rinard, marchand orfèvre joaillier, au profit de Jean Paul Bellisseu, âgé de 14 ans, fils de Pierre. Logé, nourri, blanchi. Moyennant 500l., 8 décembre 1721; MC/ET/XIX/642
    - Rinard (Julien), marchand orfèvre joaillier, rue du Harlay § Apprentissage, 8 décembre 1721; MC/ET/XIX/642
      contrat d'apprentissage; Rinard, Julien
    - Prudhomme (Antoine) entrepreneur de bâtiments rue de la Mortellerie § Inventaire après le décès de la femme de .., 30 décembre 1721; MC/ET/XIX/642
      inventaire; Prudhomme, Antoine
    - Varenne (Claude) architecte, maître maçon; Quai des Ormes § transport de rente, 31 décembre 1721; MC/ET/XIX/642
      transport de droits; Varenne, Claude
    - Duchesne (Philippe) maître menuisier rue de Bourbon § transaction, 31 décembre 1721; MC/ET/XIX/642
      accord; Duchesne, Philippe
  - Minutes. 1722, janvier - mars, janvier - mars 1722; MC/ET/XIX/643
    - Devis et marché pour des ouvrages de maçonnerie, charpenterie et autres, nécessaires à la construction de deux corps de logis sis près de la première barrière de la Courtille, avec plans et profils., 15 janvier 1722; MC/ET/XIX/643
      devis; marché; Courtille (barrière de la)
    - Boullot (Jacques) maître maçon entrepreneur de bâtiments à Paris § Devis et marché, 15 janvier 1722; MC/ET/XIX/643
      devis; marché; Boullot, Jacques
    - Décharge et obligation concernant Jean Beausire, architecte du roi et de son académie, demeurant rue des Lions., 15 janvier 1722; MC/ET/XIX/643
      décharge; obligation; Lions (rue des); Beausire, Jean (1651-1743); architecte
    - Fillot (Jean Baptiste) maître Cartier rue Troussevache § Mariage de .., 15 février 1722; MC/ET/XIX/643
      contrat de mariage; Fillot, Jean Baptiste
    - Davignon (Jean François) marchand tapissier privilégié suivant la Cour grande rue du fg. Saint-Antoine § Inventaire après le décès de .., 26 février 1722; MC/ET/XIX/643
      inventaire; Davignon, Jean François
    - Breget (Etienne) architecte, entrepreneur de bâtiments rue de Bourbon § Inventaire, 6 mars 1722; MC/ET/XIX/643
      inventaire; Breget, Etienne
    - Carel (Nicolas) architecte, entrepreneur de bâtiments rue du Monceau § Inventaire après le décès de .., 6 mars 1722; MC/ET/XIX/643
      inventaire; Carel, Nicolas
    - Berthomier (Jean) maître serrurier rue Geoffroy l'Asnier § Consentement, 13 mars 1722; MC/ET/XIX/643
      Berthomier, Jean
  - Minutes. 1722, avril - juin, avril - juin 1722; MC/ET/XIX/644
    - Baudemant (Nicolas) maître tapissier rue des Deux Ponts § Vente, 6 avril 1722; MC/ET/XIX/644
      acte de vente; Baudemant, Nicolas
    - Auger (Pierre) menuisier en carrosses rue de Charonne § Inventaire après le décès de la femme de -, 9 avril 1722; MC/ET/XIX/644
      inventaire; Auger, Pierre
    - Carel (Nicolas) architecte, entrepreneur de bâtiments rue du Monceau § Renonciation à la communauté de la veuve de .., 12 avril 1722; MC/ET/XIX/644
      Carel, Nicolas
    - Boucherat (Edme Nicolas) marchand orfèvre au Pont au Change § Inventaire après le décès de la femme de .., 14 avril 1722; MC/ET/XIX/644
      inventaire; Boucherat, Edme Nicolas
    - Varenne (Claude) architecte, maître maçon; quai des Ormes § devis et marché; (réparations), 15 avril 1722; MC/ET/XIX/644
    - Varenne (Claude) architecte, maître maçon; rue des Lions § Inventaire après le décès de la belle mère de .., 17 avril 1722; MC/ET/XIX/644
      inventaire; Varenne, Claude
    - Boucherat (Edmé Nicolas), marchand orfèvre sur le Pont-au-Change § Mariage de .., 11 mai 1722; MC/ET/XIX/644
      contrat de mariage; Boucherat, Edmé Nicolas
    - Lequin (Jacques), marchand orfèvre, rue de la Mortellerie § Bail, 11 mai 1722; MC/ET/XIX/644
    - Berthe (François), marchand orfèvre, à Paris § Mariage de la fille de feu .., 11 mai 1722; MC/ET/XIX/644
      contrat de mariage; Berthe, François
    - Partage et délaissement de maison au profit de Nicolas Varenne, avec prisée et estimation en annexe faites par Jean-Baptiste Loir, architecte juré expert, entrepreneur de bâtiments., 20 mai 1722; MC/ET/XIX/644
      partage; renonciation; Loir, Bernard Jean-Baptiste (?); Varenne, Nicolas; architecte; chef d'entreprise
    - Piretoux (Jacques) architecte juré expert à Paris § Partage et délaissement de maison; (Pièce annexe: Prisée par ..), 20 mai 1722; MC/ET/XIX/644
      partage; Piretoux, Jacques
    - Demichon (Antoine) maître serrurier rue de Charenton en qualité de tuteur § Inventaire, 30 mai 1722; MC/ET/XIX/644
      inventaire; Demichon, Antoine
    - Prudhomme (Jean) entrepreneur de bâtiments rue de la Mortellerie § bail, 6 juin 1722; MC/ET/XIX/644
      bail; Prudhomme, Jean
    - Garnier (Pierre) maître coutelier rue de la Coutellerie § Transaction, 9 juin 1722; MC/ET/XIX/644
      accord; Garnier, Pierre
  - Minutes. 1722, juillet - septembre, juillet - septembre 1722; MC/ET/XIX/645
    - Varenne (Claude) architecte, maître maçon; quai des Ormes § devis et marché (réparations), 1er juillet 1722; MC/ET/XIX/645
    - Pierre (Guillaume) maçon à Paris § Mariage de la veuve de .., 5 juillet 1722; MC/ET/XIX/645
      contrat de mariage; Pierre, Guillaume
    - Duval (Claude) maître maçon à Melun § Mariage du fils de feu .., 5 juillet 1722; MC/ET/XIX/645
      contrat de mariage; Duval, Claude
    - Besson (Simon) maître coutelier rue du Figuier § Mariage de .., 9 juillet 1722; MC/ET/XIX/645
      contrat de mariage; Besson, Simon
    - Carel (Nicolas) architecte et entrepreneur de bâtiments à Paris § Quittance concernant la succession de .., 11 juillet 1722; MC/ET/XIX/645
      quittance; Carel, Nicolas
    - Petit (Georges) tapissier à Paris en qualité de tuteur § quittance, 11 juillet 1722; MC/ET/XIX/645
      quittance; Petit, Georges
    - Leblanc (Cristophe) maître fondeur § Cour de Lamoignon; Transaction, 13 juillet 1722; MC/ET/XIX/645
      accord; Leblanc, Cristophe
    - Meusnier (Urbain) maître marchand potier d'étain rue de la Cossonnerie § décharge, 24 juillet 1722; MC/ET/XIX/645
      Meusnier, Urbain
    - Pinard (Jacques) maître lapidaire à Paris § Mariage de la fille de feu .., 28 juillet 1722; MC/ET/XIX/645
      contrat de mariage; Pinard, Jacques
    - Langlois (Pierre), marchand orfèvre, à Paris, absent § Mariage de la belle-fille de .., 28 juillet 1722; MC/ET/XIX/645
      contrat de mariage; Langlois, Pierre
    - Mariage de Romain Moreau et Catherine Angélique Beausire, fille de Jean Beausire, architecte, maître général des bâtiments du roi, demeurant rue des Lions, en présence de nombreux témoins., 2 août 1722; MC/ET/XIX/645
      contrat de mariage; Lions (rue des); Beausire, Catherine Angélique; Beausire, Jean (1651-1743); Moreau, Romain; architecte; maçon
    - Jouquet (Claude), marchand orfèvre joaillier, place Dauphine § Bail, 5 août 1722; MC/ET/XIX/645
      bail; Jouquet, Claude
    - Quittance concernant Nicolas Lepas Dubuisson, architecte du roi expert, demeurant à la porte Saint-Jacques., 7 août 1722; MC/ET/XIX/645
      quittance; Saint-Jacques (porte); Lepas-Dubuisson, Nicolas; architecte
    - Duvauldry (Pierre) marchand tapissier rue de Jouy § Renonciation, 14 août 1722; MC/ET/XIX/645
      Duvauldry, Pierre
    - Devis et marché de maçonnerie et autres, qu'il faut faire pour la reconstruction complète d'un grand corps de logis sis rue Saint-Antoine, presque en face de la rue de Fourcy, sous la conduite de Etienne Breget, architecte maître maçon. La sculpture sera faite par Etienne Masson, sculpteur architecte juré expert. Les dessins et plans sont joints., 20 août 1722; MC/ET/XIX/645
      devis; marché; Fourcy (rue de); Saint-Antoine (rue); Breget, Etienne; Masson, Etienne; architecte; architecte; maçon; sculpteur
    - Robillard (Sieur), maître peintre, à Paris § Devis et marché (peintre d'impression faite par ..), 20 août 1722; MC/ET/XIX/645
      devis; marché
    - Breget (Etienne) architecte, maître maçon rue de Bourbon § Devis et marché, 20 août 1722; MC/ET/XIX/645
      devis; marché; Breget, Etienne
    - Lequin (Jacques), orfèvre, rue de la Mortellerie § Bail, 27 août 1722; MC/ET/XIX/645
    - Delarbre (Philippe), marchand d'orfèvre joaillier, rue de Gesvres § Abstention, 3 septembre 1722; MC/ET/XIX/645
      renonciation; Delarbre, Philippe
    - Duchoisel (Nicolas) maître potier d'étain rue Mouffetard § acte portant des aveu, 8 septembre 1722; MC/ET/XIX/645
      Duchoisel, Nicolas
    - Berthault (Félix) entrepreneur de bâtiments rue de Cléry § transport, 20 septembre 1722; MC/ET/XIX/645
      Berthault, Félix
    - Roussel (Pierre), marchand orfèvre, rue Saint-Antoine § Bail par la veuve de .., 21 septembre 1722; MC/ET/XIX/645
      bail; Roussel, Pierre
    - Macon Bellangey (Nicolas) Maître maçon, architecte des Dames Religieuses Petites Cordelières de la Nativité de Jésus à Paris § Bail, 24 septembre 1722; MC/ET/XIX/645
      bail; Macon Bellangey, Nicolas
    - Lalouche (Jean) maçon; rue de la Croix § Obligation, 26 septembre 1722; MC/ET/XIX/645
      obligation; Lalouche, Jean
  - Minutes. 1722, octobre - décembre, octobre - décembre 1722; MC/ET/XIX/646
    - Raymond (Jean François) architecte expert à Paris § Pouvoir, 1er octobre 1722; MC/ET/XIX/646
      Raymond, Jean François
    - Seheult (Jacques), marchand orfèvre joaillier, sur le pont Saint-Michel § Désistement de plainte de la veuve de .., 2 octobre 1722; MC/ET/XIX/646
      renonciation; Seheult, Jacques
    - Illharat de la Chambre (Ives Emmanuel) marchand orfèvre sur le Pont au Change § Inventaire après le décès de la femme de .., 5 octobre 1722; MC/ET/XIX/646
      inventaire; Illharat de la Chambre, Ives Emmanuel
    - Hequeville (Claude) menuisier rue de la Martellerie § Vente, 9 octobre 1722; MC/ET/XIX/646
      acte de vente; Hequeville, Claude
    - Seheult (Jacques), marchand orfèvre joaillier, sur le pont Saint-Michel § Donation de la veuve de .., 9 octobre 1722; MC/ET/XIX/646
      donation; Seheult, Jacques
    - Boullot (Jacques) maître maçon, entrepreneur de bâtiments rue de la Tacherie § pouvoir, 10 octobre 1722; MC/ET/XIX/646
      Boullot, Jacques
    - Raymond (Jean François) architecte juré expert à Paris § Visite des travaux; Quittance, 20 octobre 1722; MC/ET/XIX/646
      quittance; Raymond, Jean François
    - Boullot (Jacques) maître maçon rue de la Tacherie § quittance, 20 octobre 1722; MC/ET/XIX/646
      quittance; Boullot, Jacques
    - Hallé (Etienne) menuisier à Villeneuve-le-Roi § partage, 25 octobre 1722; MC/ET/XIX/646
      partage; Hallé, Etienne
    - Colson (Jean) tapissier aux Gobelins rue des Francs Bourgeois § quittance, 25 octobre 1722; MC/ET/XIX/646
      quittance; Colson, Jean
    - Hallé (Antoine) maître serrurier rue des Rosiers § partage, 25 octobre 1722; MC/ET/XIX/646
      partage; Hallé, Antoine
    - Le Pas (Martin) maître maçon rue Saint-Denis § (pièce annexé. Mémoire des ouvrages de maçonnerie faits dans les maisons appartenant à M. Dujardin, par ..) Délégation et quittances, 28 octobre 1722; MC/ET/XIX/646
      quittance; Le Pas, Martin
    - Création de pension viagère par Jean Beausire, architecte, maître général des bâtiments du roi, demeurant rue des Lions, au profit de sa fille Jeanne Michel Beausire., 31 octobre 1722; MC/ET/XIX/646
      constitution de rente; Lions (rue des); Beausire, Jean (1651-1743); Beausire, Jeanne Michel; architecte; maçon
    - Consentement concernant Jean Beausire, architecte, maître général des bâtiments du roi, demeurant rue des Lions., 31 octobre 1722; MC/ET/XIX/646
      ratification; Lions (rue des); Beausire, Jean (1651-1743); architecte; maçon
    - Mary (Rémi), marchand orfèvre, rue de Gesvres § Transport de rente, 25 novembre 1722; MC/ET/XIX/646
      transport de droits; Mary, Remi
    - Leblanc (Jean), marchand orfèvre, au pourtour Saint-Gervais § Bail, 30 novembre 1722; MC/ET/XIX/646
      bail; Leblanc, Jean
    - Mariage de Charles Buirette, compagnon sculpteur, demeurant rue du Roi-de-Sicile., 27 décembre 1722; MC/ET/XIX/646
      contrat de mariage; Roi-de-Sicile (rue du); Buirette, Charles; sculpteur
    - Diot (Jacques) tapissier; rue Neuve de Fourcy § Mariage de la fille de .., 27 décembre 1722; MC/ET/XIX/646
      contrat de mariage; Diot, Jacques
  - Minutes. 1723, janvier - avril, janvier - avril 1723; MC/ET/XIX/647
    - Carel (Nicolas) architecte, entrepreneur de bâtiments rue du Monceau § Vente par la veuve de .., 14 janvier 1723; MC/ET/XIX/647
      acte de vente; Carel, Nicolas
    - Rollet (Charles), maître menuisier, grande rue du Faubourg Saint-Antoine § Inventaire après le décès de .., 14 janvier 1723; MC/ET/XIX/647
      inventaire après décès; Rollet, Charles
    - Varenne (Claude) maître maçon, architecte entrepreneur de bâtiments; quai des Ormes § bail, 21 janvier 1723; MC/ET/XIX/647
    - Vente de place par Jean Beausire, architecte du roi, demeurant rue des Lions., 23 janvier 1723; MC/ET/XIX/647
      acte de vente; Lions (rue des); Beausire, Jean (1651-1743); architecte
    - Rollet (Charles), maître menuisier, grande rue du Faubourg Saint-Antoine § Renonciation de la veuve de .., 30 janvier 1723; MC/ET/XIX/647
      renonciation; Rollet, Charles
    - Varenne (Claude) architecte, maître maçon; quai des Ormes § obligation, 11 février 1723; MC/ET/XIX/647
    - Delaistre (Nicolas) maître fondeur rue Macon § bail, 21 février 1723; MC/ET/XIX/647
      bail; Delaistre, Nicolas
    - Laurent (Jean Baptiste) marchand tapissier; rue Saint-André des Arts § bail, 21 février 1723; MC/ET/XIX/647
      bail; Laurent, Jean Baptiste
    - Varenne (Claude) architecte et maître maçon; quai des Ormes § quittance, 6 mars 1723; MC/ET/XIX/647
    - Laurent (Jean Baptiste) marchand tapissier; rue Saint-André des Arts § Mariage du fils de .., 18 mars 1723; MC/ET/XIX/647
      contrat de mariage; Laurent, Jean Baptiste
    - Laurent (Jean François) marchand tapissier rue Saint-André des Arts § Mariage de .., 18 mars 1723; MC/ET/XIX/647
      contrat de mariage; Laurent, Jean François
    - Dusable (Pierre) entrepreneur de bâtiments rue des Ecouffes § Quittance, 23 mars 1723; MC/ET/XIX/647
      quittance; Dusable, Pierre
    - Delaistre (Jean) maître fondeur à Paris § Mariage du fils de feu -, 29 mars 1723; MC/ET/XIX/647
      contrat de mariage; Delaistre, Jean
    - Delaistre (Jean François) maître fondeur rue Macon § Mariage de -, 29 mars 1723; MC/ET/XIX/647
      contrat de mariage; Delaistre, Jean François
    - Garnier (Jacques), maître peintre, rue de Charenton § Mariage de .., 14 avril 1723; MC/ET/XIX/647
      contrat de mariage; Garnier, Jacques
  - Minutes. 1723, mai - juin, mai - juin 1723; MC/ET/XIX/648
    - Porrée (Jean Baptiste), peintre, à Paris § Certificat du décès de ..; (aucun inventaire), 4 mai 1723; MC/ET/XIX/648
      inventaire; Porrée, Jean Baptiste
    - Prudhomme (Jean) entrepreneur de bâtiments rue de la Mortellerie § Vente, 6 mai 1723; MC/ET/XIX/648
      acte de vente; Prudhomme, Jean
    - Jaunie (Antoine) maçon au Village du Chreveson § Vente, 6 mai 1723; MC/ET/XIX/648
      acte de vente; Jaunie, Antoine
    - Pelié (Antoine Clément), orfèvre, sur le quai Pelletier § Vente de place, 11 mai 1723; MC/ET/XIX/648
      acte de vente; Pelié, Antoine Clement
    - Pollet (Jacques), marchand orfèvre, sur le pont Saint-Michel § Bail à .., 13 mai 1723; MC/ET/XIX/648
      bail; Pollet Paulet, Jacques
    - Coette (Noel) Sculpteur rue du Roi de Sicile § Constitution au profit de la femme de .., 8 juin 1723; MC/ET/XIX/648
      constitution de rente; Coette, Noel
    - Seheult (Abraham) marchand joaillier rue Sainte-Marguerite § Profession de la fille de -, 9 juin 1723; MC/ET/XIX/648
      Seheult, Abraham
  - Minutes. 1723, juillet - décembre, juillet - décembre 1723; MC/ET/XIX/649
    - HALLÉ (Antoine) Maître Serrurier Rue des Rosiers § Abstention a succession .., 15 juillet 1723; MC/ET/XIX/649
      Hallé, Antoine
    - HULLIN (Antoine) Fondeur Rue Baubourg § Remariage de la veuve de .., 17 juillet 1723; MC/ET/XIX/649
      contrat de mariage; Hullin, Antoine
    - LEBORET (Gilles) Maçon Rue du temple § Quittance .., 6 août 1723; MC/ET/XIX/649
      quittance; Leboret, Gilles
    - GAUTIER (Jean Baptiste) Maître Serrurier Rue du Bourg § Quittance .., 18 août 1723; MC/ET/XIX/649
      quittance; Gautier, Jean Baptiste
    - Obligation de Charles Lemoine, architecte, demeurant quai de l'Arche-Beau-fils, à Jean Beausire, architecte, maître général des bâtiments du roi, demeurant rue des Lions., 21 août 1723; MC/ET/XIX/649
      obligation; Arche-Beaufils (quai de l'); Lions (rue des); Beausire, Jean (1651-1743); Lemoine, Charles; architecte; architecte; maçon
    - VARENNE (Nicolas) entrepreneur de bâtiments Rue de la Mortellerie § Procuration .., 4 octobre 1723; MC/ET/XIX/649
    - Potain (Félix), maître menuisier, rue Neuve Saint-Roch § Obligation .., 12 octobre 1723; MC/ET/XIX/649
      obligation; Potain, Félix
    - Obligation concernant Louis Michel Dumesnil, peintre du roi, premier recteur perpétuel de l'académie de Saint-Luc, demeurant rue de la Tixanderie., 18 octobre 1723; MC/ET/XIX/649
      obligation; Tixeranderie (rue de la); Dumesnil, Louis Michel; peintre
    - HOUDAN (Claude Denis) Maître potier d'étain Rue Bourg Labbé. § Quittance .., 26 octobre 1723; MC/ET/XIX/649
      quittance; Houdan, Claude Denis
    - LABOISSIER (Michel) Maître sculpteur Rue du Roi de Sicile § Inventaire après décès de la femme de .., 10 novembre 1723; MC/ET/XIX/649
      inventaire; Laboissier, Michel
    - Pierrot (Louis), marchand orfèvre, petite cour de la Bastille § Renonciation par la veuve de .., 21 novembre 1723; MC/ET/XIX/649
      renonciation; Pierrot, Louis
    - DUBOIS (Jean) Maître maçon Rue du Jandre § Quittance .., 16 décembre 1723; MC/ET/XIX/649
      quittance; Dubois, Jean
    - GAULTIER (Jean Baptiste) Maître Serrurier Rue de Berry § Quittance .., 16 décembre 1723; MC/ET/XIX/649
      quittance; Gaultier, Jean Baptiste
    - AUGER (Germain) Maître Plombier Fontainier Rue Royale § Quittance .., 16 décembre 1723; MC/ET/XIX/649
      quittance; Auger, Germain
  - Minutes. 1724, janvier - mars, janvier - mars 1724; MC/ET/XIX/650
    - LANGLOIS (Toussaint), Peintre, Rue des Boucheries § Renonciation -, 4 janvier 1724; MC/ET/XIX/650
      Langlois, Toussaint
    - Saltret (Louis), marchand orfèvre, Pont au change § Quittance .., 5 janvier 1724; MC/ET/XIX/650
      quittance; Saltret, Louis
    - BOULLET (Léonard) Entrepreneur de bâtiments Rue Geoffroy Lasnier § Procuration donnée .., 10 janvier 1724; MC/ET/XIX/650
      procuration; Boullet, Léonard
    - VASSAULT (Jacques) Graveur en bois Rue Saint Jacques § Titre nouvel .., 12 janvier 1724; MC/ET/XIX/650
      titre nouvel; Vassault, Jacques
    - BIENASSÉ (Jean) Maître serrurier Place Notre Dame § Donation -, 6 février 1724; MC/ET/XIX/650
      donation; Bienassé, Jean
    - JACQUES (Michel) Maître Serrurier Ile Notre Dame § Donation .., 6 février 1724; MC/ET/XIX/650
      donation; Jacques, Michel
    - Garnier (Jacques), maître peintre, grande rue du Faubourg Saint-Antoine § Consentement .., 13 février 1724; MC/ET/XIX/650
      ratification; Garnier, Jacques
    - Richard (Pierre), maître menuisier, rue Saint-Avoie § Mariage de la fille de .., 21 février 1724; MC/ET/XIX/650
      contrat de mariage; Richard, Pierre
    - VILLOT (Philippe) Maître doreur et argenteur Rue de la Pelleterie § Transport .., 11 mars 1724; MC/ET/XIX/650
      Villot, Philippe
    - HOUARD (Pierre) Maître menuisier Rue de la Huchette § Quittance .., 20 mars 1724; MC/ET/XIX/650
      quittance; Houard, Pierre
    - Bail par Gury JU, architecte du roi en l'île de la Martinique, à Louis Troussevache., 22 mars 1724; MC/ET/XIX/650
      Précisions sur les lieux: Martinique
      bail; Ju, Gury; Troussevache, Louis; architecte
    - Rabaudin (Guillaume), maître menuisier, rue du Coq § Apport de procuration .., 26 mars 1724; MC/ET/XIX/650
      procuration; Rabaudin, Guillaume
    - TURLOT (Christophe) Maître horloger Cour du Palais § Inventaire après décès du frère de .., 27 mars 1724; MC/ET/XIX/650
      inventaire; Turlot, Christophe
    - Bail par Jean-Baptiste Adam, maître marbrier, demeurant rue des Fossés-des-Petits-Pères., 30 mars 1724; MC/ET/XIX/650
      bail; Adam, Jean-Baptiste; tailleur de pierre
  - Minutes. 1724, avril - juin, avril - juin 1724; MC/ET/XIX/651
    - Varenne (Claude) architecte et maître maçon; quai des Ormes § quittance, 1er avril 1724; MC/ET/XIX/651
    - Inventaire après décès de Françoise Ruelle, dans lequel Jean Nicolas Bisson, graveur, demeurant rue de la Mégisserie intervient en qualité d'exécuteur testamentaire., 6 avril 1724; MC/ET/XIX/651
      inventaire après décès; Mégisserie (quai de la); Bisson, Jean Nicolas; Ruelle, Françoise; graveur
    - Bridou (Jacques) maître serrurier à Paris § déclaration déposée, 10 avril 1724; MC/ET/XIX/651
      déclaration; Bridou, Jacques
    - Boullet (Etienne) entrepreneur de bâtiments à la Basse Courtille § Quittance portant obligation et cession, 22 avril 1724; MC/ET/XIX/651
      obligation; quittance; Boullet, Etienne
    - Horace (Robert) maître maçon, entrepreneur de bâtiments rue de la Bretonnerie § devis et marché reconnu (réparations), 5 mai 1724; MC/ET/XIX/651
      devis; marché; Horace, Robert
    - La pierre (Nicolas), maître peintre doreur, rue du Harlay § devis et marché (réparations), 5 mai 1724; MC/ET/XIX/651
      devis; marché; La Pierre, Nicolas
    - Dubois (Jean Baptiste) maître maçon à Paris § décharge de cautionnement, 15 mai 1724; MC/ET/XIX/651
      Dubois, Jean Baptiste
    - Certificat de décès de Marguerite Carpentier aux dires de Charles Buirette, compagnon sculpteur, demeurant rue Neuve-Saint-Paul., 17 mai 1724; MC/ET/XIX/651
      notoriété; Neuve-Saint-Paul (rue); Buirette, Charles; Carpentier, Madeleine; sculpteur
    - Vente de maison. Pierre Marillet de BONNEFOND. Maître à danser. Rue Vieille du Temple., 18 mai 1724; MC/ET/XIX/651
      acte de vente; Marillet de-Bonnefond, Pierre; enseignant; danseur
    - Du choisel (Nicolas) maître potier d'étain rue Mouffetard § obligation rapportée, 21 mai 1724; MC/ET/XIX/651
      obligation; Du Choisel, Nicolas
    - Lequin (Jacques), marchand orfèvre, rue de la Mortellerie § Désistement de bail, 27 mai 1724; MC/ET/XIX/651
  - Minutes. 1724, juillet - septembre, juillet - septembre 1724; MC/ET/XIX/652
    - Jullien (Pierre), maître peintre, Cloître Saint-Jacques de la Boucherie § Partage, liquidation et transaction, 7 juillet 1724; MC/ET/XIX/652
      partage; accord; Jullien, Pierre
    - Suet (Pierre Michel), peintre, rue Gallande § partage, liquidation et transaction, 7 juillet 1724; MC/ET/XIX/652
      partage; accord; Suet, Pierre Michel
    - Julien (Pierre), le jeune maître peintre, rue Saint-Antoine § partage, liquidation et transaction, 7 juillet 1724; MC/ET/XIX/652
      partage; accord; Julien, Pierre
    - Dabenton (Michel), marchand orfèvre, à Auxerre § Certificat aux dires de .. déposé, 14 juillet 1724; MC/ET/XIX/652
      certificat; Dabenton, Michel
    - Varenne (Claude) architecte et maître maçon; quai des Ormes § Vente de portion de maison à .., 15 juillet 1724; MC/ET/XIX/652
    - Loret (Charles), menuisier à Auxerre § Procuration, 21 juillet 1724; MC/ET/XIX/652
      procuration; Loret, Charles
    - Varenne (Claude) architecte, maître maçon quai des Ormes § Constitution rapportée, 24 juillet 1724; MC/ET/XIX/652
    - Varenne (Claude) architecte et maître maçon quai des Ormes § Vente de portion de maison à .., 29 juillet 1724; MC/ET/XIX/652